【裁判字號】    90,易,405
【裁判日期】    901029
【裁判案由】    竊盜
【裁判全文】
臺灣苗栗地方法院刑事判決                            九十年度易字第四五號
    公  訴  人  臺灣苗栗地方法院檢察署檢察官
    被      告  甲○○
右列被告因竊盜等案件，經檢察官提起公訴（九十年度偵字第二六０四號），本院判
決如左：
    主  文
甲○○竊盜，累犯，處有期徒刑肆月，如易科罰金，以佰元折算壹日。
    事  實
一、甲○○前於民國八十六年間，因違反槍砲彈藥刀械管制條例案件，經本院判處有
    期徒刑三月，如易科罰金，以參佰元折算壹日確定，同年又因違反麻醉藥品管理
    條例案件，經法院判處有期徒刑四月，如易科罰金，以參佰元折算壹日確定，兩
    案經法院定應執行有期徒刑六月，如易科罰金，以參佰元折算壹日確定，於八十
    七年四月十六日，易科罰金執行完畢。竟不知悔改，意圖為自己不法之所有，於
    九十年四月九日上午十時許，駕駛其所有之車號六Ｈ—六一三六號自用小客車，
    至苗栗縣公館鄉北河村一二鄰一二五號旁，侵入該處屬劉宏杉所有之竹林園中，
    徒手竊取乙○○所種植之桂竹筍，得手後先以尼龍袋將已剝完殼之桂竹筍裝好置
    放於前揭車號六Ｈ—六一三六號自用小客車右前輪旁，再接續前揭竊盜犯意，進
    入竹園中，以同樣方式，竊取桂竹筍，裝竊得一批尚未剝殼之桂竹筍裝入帆布袋
    中（前後共竊得約計三十五公斤重之桂竹筍），欲拖往停車處時，為園主乙○○
    發現，甲○○見事跡敗露，遂將第二次竊得之桂竹筍棄置於竹園並藏匿其中，嗣
    經乙○○多次要求甲○○走出竹林園均未獲回應，乙○○遂以行動電話報警，甲
    ○○見狀方從竹林中走出，於乙○○質問為何盜採竹筍時，即否認有盜採行為，
    嗣於乙○○報警處理時，即駕車離去，旋於同日上午十一時二十分許，為警查獲
    。
二、案經苗栗縣警察局苗栗分局報請臺灣苗栗地方法院檢察署檢察官偵查起訴。
    理  由
一、訊據被告甲○○矢口否認有何犯行，辯稱：伊並無偷採竹筍，且伊係到當地閒逛
    找草藥云云云云。經查，第查，前開竊盜犯行部分雖為被告所否認，惟業經被害
    人乙○○之指訴綦詳，且有贓物認領保管單一紙可證，衡情被告於偵訊中自承其
    車旁確有一包已剝殼之桂竹筍，且當時山上並無其他人之事實，且當時只有被告
    所駕駛之自小客車停放該處，在其旁又確有一包已剝殼之桂竹筍之事實，亦為被
    告所不否認，且被害人乙○○亦指稱伊親見被告採伊園裏之桂竹筍等語，若被告
    並無竊取被害人之桂竹筍，則其進入被害人之竹林中，所為何事，況現場並無其
    他人，益徵本案竊盜為被告所為。是被告所辯無非係圖卸之舉，無足採信。綜上
    事證明確，被告犯行均堪認定。
二、核被告甲○○所為，係犯刑法第三百二十條第一項之竊盜罪。被告先後兩次入園
    竊盜行為，係基於同一竊盜犯意下之接續行為，僅侵害一個法益，只論以一罪。
    查被告有事實欄所載論罪科刑執行情形，有台灣高等法院檢察署刑案紀錄簡覆表
    在卷可稽，其受有期徒刑執行完畢後，五年以內再犯本件有期徒刑以上之本罪，
    為累犯，應依刑法第四十七條規定加重其刑。爰審酌被告年輕力壯，卻不思正途
    取財，惡性顯非輕微，且犯罪後否認犯行，當無悔意等一切情狀，量處如主文所
    示之刑，並諭知易科罰金之折算標準。
據上論斷，應依刑事訴訟法第二百九十九條第一項前段，刑法第三百二十條第一項、
、第四十七條、第四十一條第一項前段，罰金罰鍰提高標準條例第一條前段、第二條
，判決如主文。
本案經檢察官黃志勇到庭執行職務。
中      華      民      國    九十      年      十      月    二十九    日
                                臺灣苗栗地方法院刑事第一庭
                                        法  官  林  靜  雯
右正本證明與原本無異。
如不服本判決，應於判決送達後十日內向本院提出上訴狀( 應附繕本 )，上訴於臺灣
高等法院台中分院。
                                        書記官  歐  明  秀
中      華      民      國    九十      年      十      月    二十九    日
附錄：
刑法第三百二十條
意圖為自己或第三人不法之所有，而竊取他人之動產者，為竊盜罪，處五年以下有期
徒刑、拘役或五百元以下罰金。
意圖為自己或第三人不法之利益，而竊佔他人之不動產者，依前項之規定處斷。
前二項之未遂犯罰之。


司法院資訊處製作；財團法人民間司法改革基金會備份。
